# 请教陈老师，关于少数股东权益的计算

提问人：夕阳无语 时间：2012-05-27 22:08:51
背景一：A公司持有B公司70%股权（B公司当年净利润 100 ，年末净资产 300 ），B公司持有C公司100%股权（C公司当年净利润 20 ，年末净资产 120 ），那么A公司合并报表时的少数股东权益计算： 300 30%+20 30%=96。 背景二：A公司持有B公司70%股权（B公司当年净利润 100 ，年末净资产 300 ），B公司持有C公司70%股权（C公司当年净利润 20 ，年末净资产 120 ），那么A公司合并报表时的少数股东权益计算： 300 30%+120 30%+20*70%*30%=130.2。 请问陈老师，这样的理解是否正确？

回答人：chenyiwei
回复 夕阳无语 的帖子
这两个案例所述B公司的期末净资产是否包含对C的权益法核算结果？如果不含，则你的理解基本正确。